臺灣新北地方法院刑事判決
110年度訴字第355號
公  訴  人  臺灣新北地方檢察署檢察官
被      告  林凱傑
指定辯護人  本院公設辯護人彭宏東  
上列被告因違反毒品危害防制條例案件，經檢察官提起公訴（10
9年度偵字第35828號），本院判決如下：
    主  文
林凱傑共同犯販賣第三級毒品未遂罪，處有期徒刑壹年拾月。扣
案如附表編號1、2所示之物均沒收。
    事  實
一、林凱傑明知愷他命（Ketamine）屬毒品危害防制條例第2 條
    第2 項第3 款所列管之第三級毒品，依法不得販賣，竟與姓
    名年籍不詳、綽號「小寶」之成年人，共同意圖營利，基於
    販賣第三級毒品之犯意聯絡，先由「小寶」於民國109年9月
    1日15時24分許，在不詳地點，使用「微信」通訊軟體，以
    暱稱「龍貓」刊登「優質美女上班中 歡迎來電」等暗示欲
    販賣第三級毒品愷他命之文字訊息，招攬不特定人與之交易
    ，而著手販賣愷他命以牟利。適新北市政府警察局新莊分局
    員警執行網路巡邏時發現上情，於109年9月10日19時26分許
    以「微信」通訊軟體與「小寶」聯繫，佯裝毒品買家與「小
    寶」接洽，約定由「小寶」以新臺幣（下同）6,000元之價
    格販賣第三級毒品愷他命予警員。嗣經「小寶」通知林凱傑
    ，由林凱傑於同日23時30分許，騎乘車牌號碼000-000號普
    通重型機車，先行至新北市新莊區化成路上之「亞運撞球館
    」向「小寶」拿取第三級毒品愷他命2包後，再依照「小寶
    」之指示，於翌（10）日0時11分許，攜帶上開愷他命至新
    北市板橋區合宜路111號前與佯裝買家之警員見面，當場交
    付愷他命2包予員警，並收取價金6,000元，經員警確認為毒
    品後，即表明警察身分，當場以現行犯逮捕查獲而未遂，並
    扣得附表編號1所示之第三級毒品愷他命2包（驗前淨重共1.
    5317公克，驗餘淨重共1.5288公克）及附表編號2、3所示之
    行動電話共2支，而悉上情。
二、案經新北市政府警察局新莊分局報告臺灣新北地方檢察署檢
    察官偵查起訴。
    理  由
壹、證據能力部分：
一、按被告以外之人於審判外之言詞或書面陳述，除法律有規定
    者外，不得作為證據，刑事訴訟法第159條第1項定有明文。
    次按被告以外之人於審判外之陳述，雖不符前4條之規定，
    而經當事人於審判程序同意作為證據，法院審酌該言詞陳述
    或書面陳述作成時之情況，認為適當者，亦得為證據。當事
    人、代理人或辯護人於法院調查證據時，知有第159條第1項
    不得為證據（即傳聞證據）之情形，而未於言詞辯論終結前
    聲明異議者，視為有前項之同意，刑事訴訟法第159條之5亦
    有明文。本件被告林凱傑、辯護人於本院準備程序時，已表
    示對於全案傳聞證據均同意有證據能力（見本院卷第123頁
    ），本院審酌該等陳述作成時之情況及與本案待證事實間之
    關聯性，認以之作為證據要屬適當，是依刑事訴訟法第159
    條之5第1項規定，該等傳聞證據自有證據能力。
二、傳聞法則（即傳聞證據原則上不得作為證據）乃對於被告以
    外之人於審判外之言詞或書面陳述而為之規範，本判決所引
    用之非供述證據，無刑事訴訟法第159條第1項傳聞法則之適
    用。本院審酌上開證據資料作成時之情況，因與本案待證事
    實具有關聯性，且無證據證明係公務員違法取得之物，依法
    自得作為本案之證據。
貳、實體部分：
一、認定事實所憑之證據及理由：
㈠、上揭犯罪事實，業據被告於偵查及本院審理中均坦承不諱（
    見偵卷第79-80頁、本院卷第216頁），並有新北市政府警察
    局新莊分局光華派出所員警109年9月11日製作之職務報告、
    被告之自願受搜索同意書、新北市政府警察局新莊分局搜索
    扣押筆錄、扣押物品目錄表、警員與「小寶」之「微信」通
    訊軟體對話訊息、通訊軟體「微信」對話紀錄譯文、現場查
    獲照片及扣案物照片、臺北榮民總醫院109年11月4日北榮毒
    鑑字第C0000000號毒品成分鑑定書、車輛詳細資料報表各1
    份在卷可查（見偵卷第31頁、33頁、35-39頁、53-59頁、61
    頁、65頁、107頁），以及如附表所示之愷他命2包與行動電
    話2支扣案可佐，足認被告之任意性自白與事實相符，堪以
    採信。
㈡、販賣毒品之所謂販賣行為，係行為人基於營利之目的，而賣
    出毒品而言。被告意圖營利購入毒品，且有以通訊設備（手
    機）與佯裝買家之員警聯繫、見面，於準備交易時遭查獲，
    其行為已達著手實行販賣毒品之階段，應依販賣毒品未遂罪
    論處（最高法院109年度台上大字第4861號裁定意旨參照）
    。次按販賣毒品係違法行為，亦無公定價格，可任意分裝增
    減份量及純度，且每次買賣之價格、數量，亦隨時依雙方之
    關係深淺、資力、需求量、對行情之認知、來源是否充裕、
    查緝是否嚴緊、購買者被查獲時供出來源之可能風險評估等
    因素，而異其標準，故常機動調整，非可一概而論。從而，
    販賣之利得，除非經行為人詳細供出其販賣毒品之進價及售
    價，且數量俱臻明確外，實難察得其具體得利之實情；然販
    賣者從價差或量差中牟利，方式雖異，惟其販賣之目的在於
    意圖營利則屬同一（最高法院106年度台上字第1229號、108
    年度台上字第3657號、105年度台上字第2185號、105年度台
    上字第738號判決均同此見解）。經查，被告於本院準備程
    序中供稱其知悉「小寶」所指示送交買家之物為毒品，且若
    有販賣成功，其可獲得4,000元之報酬等語（見本院卷第123
    頁），足見被告於本案確有與「小寶」共同販賣第三級毒品
    以賺取不法利益之營利意圖甚明，惟其尚未賣出即為警查獲
    ，應論以販賣第三級毒品未遂罪。
㈢、綜上所述，本案事證明確，被告上開犯行堪以認定，應依法
    論科。
二、論罪科刑：
㈠、核被告所為，係犯毒品危害防制條例第4條第6項、第3項之販
    賣第三級毒品未遂罪。其與綽號「小寶」之人就上開販賣第
    三級毒品未遂犯行，有犯意聯絡及行為分擔，為共同正犯。
㈡、刑之減輕事由：
１、被告已著手於本案販賣毒品犯行之實行而不遂，為未遂犯，
    爰依刑法第25條第2項規定，按既遂犯之刑減輕之。
２、被告就本案販賣第三級毒品之事實，於偵查中及本院審理時
    均自白犯罪，應依毒品危害防制條例第17條第2項規定，減
    輕其刑，並依刑法第70條之規定遞減輕之。
㈢、爰審酌被告有傷害之前案紀錄（於本案不構成累犯），有臺
    灣高等法院被告前案紀錄表各1份在卷可查，素行非佳，其
    知悉毒品對人體具有危害性，為法律所禁止販賣之物，卻仍
    與綽號「小寶」之人透過「微信」通訊軟體共同販賣第三級
    毒品愷他命而未遂，實非可取；另考量被告於偵查及審判程
    序中均坦承犯行，犯後態度尚佳，且其販賣毒品之數量不多
    ，又因為警查獲而未遂，犯罪情節並非嚴重，再衡酌被告行
    為時年紀甚輕，智識程度為高職肄業，家庭經濟狀況小康，
    職業為冷氣風管助手（見被告警詢筆錄之「受詢問者」欄記
    載及辯護人之辯護書）等一切情狀，量處如主文所示之刑。
三、沒收：
㈠、按違禁物，不問屬於犯罪行為人與否，沒收之，刑法第38條
    第1項定有明文。被告著手販賣之附表編號1所示白色或透明
    晶體2包，經鑑驗均含有第三級毒品愷他命成分，有上開臺
    北榮民總醫院109年11月4日北榮毒鑑字第C0000000號毒品成
    分鑑定書1份在卷可稽，為違禁物，應依刑法第38條第1項規
    定宣告沒收；又上開毒品之外包裝袋2只，衡情應有沾附微
    量毒品成分難以析離，亦無析離之實益與必要，應視同經查
    獲之第三級毒品，依上開規定併予宣告沒收。至鑑驗用罄部
    分，既已滅失，則毋庸再為沒收之諭知。
㈡、扣案如附表編號2所示之iPhone廠牌銀色行動電話1支（無SIM
    卡），為綽號「小寶」之人交付予被告供本案與佯裝買家之
    警員聯繫所用，為其著手販賣第三級毒品所用之物乙節，業
    經被告於偵訊、本院準備程序及審理中供述明確（見偵卷第
    80頁、本院卷第123頁、213頁、216頁），應依毒品危害防
    制條例第19條第1項之規定，不問屬於犯罪行為人與否，應
    宣告沒收。至扣案如附表編號3所示之iPhone廠牌香檳色行
    動電話1支（含門號0000000000號SIM卡1張），另經被告於
    本院審理時供稱：這支手機是「小寶」叫我帶著，我不知道
    要做什麼，我會怕「小寶」所以沒有問他等語（見本院卷第
    213頁、216頁），且卷內亦無其他證據證明該行動電話與被
    告所犯本案有關，爰不予宣告沒收，末此敘明。
據上論斷，應依刑事訴訟法第299條第1項前段（依刑事判決精簡
原則，僅記載程序法條文），判決如主文。
本案經檢察官吳姿函提起公訴，檢察官游淑惟到庭執行職務。
中　　華　　民　　國　　111 　年　　1 　　月　　10　　日
                  刑事第八庭  審判長法  官  楊仲農
　　　　　　　　　　　　　　　　　　法  官  林翠珊
　　　　　　　　　　　　　　　　　　法  官  陳盈如
上列正本證明與原本無異。
如不服本判決，應於判決送達後20日內敘明上訴理由，向本院提
出上訴狀 (應附繕本) ，上訴於臺灣高等法院。其未敘述上訴理
由者，應於上訴期間屆滿後20日內向本院補提理由書「切勿逕送
上級法院」。
                                    書記官  陳冠豪
中　　華　　民　　國　　111 　年　　1 　　月　　11　　日
附錄本案論罪科刑法條全文：
毒品危害防制條例第4 條
製造、運輸、販賣第一級毒品者，處死刑或無期徒刑；處無期徒
刑者，得併科新臺幣3000萬元以下罰金。
製造、運輸、販賣第二級毒品者，處無期徒刑或10年以上有期徒
刑，得併科新臺幣1500萬元以下罰金。
製造、運輸、販賣第三級毒品者，處7年以上有期徒刑，得併科
新臺幣1000萬元以下罰金。
製造、運輸、販賣第四級毒品者，處5年以上12年以下有期徒刑
，得併科新臺幣500萬元以下罰金。
製造、運輸、販賣專供製造或施用毒品之器具者，處1年以上7年
以下有期徒刑，得併科新臺幣150萬元以下罰金。
前五項之未遂犯罰之。
附表：
編號 物品名稱 數量 備註 1 第三級毒品愷他命 2包 鑑驗結果： 一、檢體外觀：白色或透明晶體2包。 二、毛重：2.0471公克（含2個塑膠袋及2張標籤重） 三、淨重：1.5317公克 四、取樣量：0.0029公克 五、驗餘量：1.5288公克 六、結果判定：檢出成分愷他命。 2 iPhone廠牌銀色行動電話（IMEI：000000000000000） 1支 無SIM 卡。 3 iPhone廠牌香檳色行動電話（IMEI：000000000000000） 1支 含門號0000000000號SIM 卡1張。